【裁判字號】    99,交易,48
【裁判日期】    990812
【裁判案由】    公共危險
【裁判全文】
臺灣臺東地方法院刑事判決              99年度交易字第48號
公  訴  人  臺灣臺東地方法院檢察署檢察官
被      告  甲○○
上列被告因公共危險案件，經檢察官提起公訴（99年度偵字第12
53號），被告於準備程序中為有罪之陳述，經本院合議庭裁定由
受命法官獨任進行簡式審判程序，判決如下：
    主  文
甲○○服用酒類，不能安全駕駛動力交通工具而駕駛，累犯，處
有期徒刑柒月。
    犯罪事實
一、甲○○前因公共危險案件，於民國97年8月12日經本院以97
    年度東交簡字第199號判決判處有期徒刑3月確定，而於98年
    1 月6日縮刑期滿執行完畢。詎仍不知悛悔，於99年6月10日
    上午8時許，在臺東縣臺東市○○路馬蘭榮民之家附近之臭
    豆腐店飲用米酒1瓶後，明知已處於不能安全駕駛車輛狀況
    ，仍於同日上午10時許，騎乘車牌號碼BZP-551號重型機車
    ，由北往南沿同市○○路行駛，途經中興路1段564號前方時
    ，因酒精影響其意識正常作用，於同日上午10時48分撞擊曾
    順安所有停放於路旁車牌號碼KQ2- 439號之重型機車而肇事
    ，致自己受有左鎖骨幹閉鎖性骨折、右肩部挫傷、磨損或擦
    傷等傷害，嗣經警據報到場處理，將甲○○送往財團法人臺
    東基督教醫院急診，員警並於該醫院對甲○○為呼氣酒精濃
    度測試，測得其呼氣酒精濃度為0.84毫克，而悉上情。
二、案經臺東縣警察局臺東分局報請臺灣臺東地方法院檢察署檢
    察官偵查起訴。
    理  由
壹、程序事項
    被告甲○○所犯者非為死刑、無期徒刑、最輕本刑為3年以
    上有期徒刑之罪或高等法院管轄第一審案件，其於準備程序
    進行中，先就被訴事實為有罪之陳述，經告知其簡式審判程
    序之旨，並聽取公訴人、被告之意見後，本院合議庭依刑事
    訴訟法第273條之1第1項之規定，裁定由受命法官獨任以簡
    式審判程序進行本案之審理。
貳、實體事項
一、上揭犯罪事實，業據被告甲○○坦承不諱，並有道路交通事
    故當事人酒精測定紀錄表、刑法第185條之3案件測試觀察紀
    錄表、道路交通事故調查報告表（一）、（二）、呼氣酒精
    測試器合格證書（器號：067408D)、財團法人臺東基督教醫
    院診斷證明書各1紙等附卷可稽，足徵被告上開自白與事實
    相符，是本案事證明確，被告犯行堪以認定，自應依法論罪
    科刑。
二、論罪科刑
（一）按一般人飲用酒類後，呼氣酒精濃度達每公升0.5毫克者
      ，會產生反應較慢、感覺降低、影響駕駛等輕至中度中毒
      症狀，呼氣酒精濃度達每公升0.75毫克者，會產生思考改
      變、個性行為改變等中毒症狀，而呼氣中酒精濃度達每公
      升0.55毫克者，肇事率為正常人之10倍以上，呼氣酒精濃
      度達每公升0.75毫克者，肇事率為正常人之25倍以上，此
      有行政院國軍退除役官兵輔導委員會臺北榮民總醫院民國
      88年8月5日（88 ）北總內字第26868號函在卷可稽。查本
      件被告於99年6月10日上午10時許服用酒類後騎乘機車，
      於同日中午12時1分，經警測得呼氣酒精濃度為每公升0.8
      4毫克；且其自行撞擊停放在路旁車牌號碼KQ2-439號之重
      型機車而肇事，致自己受有左鎖骨幹閉鎖性骨折、右肩部
      挫傷、磨損或擦傷等傷害；復依據上開刑法第185條之3案
      件測試觀察紀錄表，查獲、測試或訊問過程有「意識模糊
      、注意力無法集中」、「昏睡叫喚不醒」等情形，足認被
      告顯已達不能安全駕駛動力交通工具之程度，猶駕駛動力
      交通工具，是核其所為，係犯刑法第185條之3不能安全駕
      駛動力交通工具罪。
（二）又被告曾有如前所述之犯罪科刑及刑之執行情形，此有臺
      灣高等法院被告前案紀錄表在卷可稽，其於有期徒刑執行
      完畢後5年內，故意再犯本件有期徒刑以上之罪，為累犯
      ，應依刑法第47條第1項規定加重其刑。
（三）爰審酌被告明知酒精成分對人之意識能力具有不良影響，
      酒後駕車對一般往來之公眾及駕駛人自身皆具有高度危險
      性，既漠視自己安危，尤枉顧公眾安全，而於服用酒類後
      測得之呼氣酒精濃度為每公升0.84 毫克，已處於不能安
      全駕駛動力交通工具之狀態仍駕駛車輛，並撞擊停放在路
      旁之車牌號碼KQ2-432號重型機車，導致自己受有上開傷
      害，對於行車安全已生相當危害。另衡酌被告前因公共危
      險案件，先於89年11月29日經本院以89年度東交簡字第19
      4號判決判處罰金10,000元確定；又於97年8月12日經本院
      以97年度東交簡字第199號判決判處有期徒刑3月確定；再
      於99年5月10日經本院以99年度東交簡字第179號判決判處
      有期徒刑5月確定，目前仍在易服社會勞動中，有上開判
      決及臺灣高等法院被告前案紀錄表各1份附卷可憑，其有
      多次酒後駕車前科，竟未因此心生警惕，猶再犯本案相同
      之罪，足認上開得易刑處分之刑度，已難收預防其為相同
      犯罪之效；兼衡其犯罪動機、家庭狀況（已婚，有子女）
      、智識能力、經濟狀況、違反義務之程度、犯罪所生之危
      害、犯後坦承犯行之態度，及檢察官求刑有期徒刑7月尚
      屬允當等一切情狀，量處如主文所示之刑。
據上論斷，應依刑事訴訟法第273條之1第1項、第299條第1項前
段，刑法第185條之3、第47條第1項，刑法施行法第1條之1第1項
，判決如主文。
本案經檢察官乙○○到庭執行職務。
中    華    民    國    99    年    8    月    12     日
                  刑事第三庭  法  官  陳鈺雯
以上正本證明與原本無異。
如不服本判決應於收受送達後10日內向本院提出上訴書狀，並應
敘述具體理由；其未敘述上訴理由者，應於上訴期間屆滿後20日
內向本院補提理由書（均須按他造當事人之人數附繕本）。「切
勿逕送上級法院」。告訴人或被害人對於本判決如有不服，請書
具不服之理由狀，請求檢察官上訴者，其上訴期間之計算係以檢
察官收受判決正本之日期為準。
                              書記官  廖丁逸
中    華    民    國    99    年    8     月    12    日
附錄本案論罪科刑法條：
中華民國刑法第185條之3
服用毒品、麻醉藥品、酒類或其他相類之物，不能安全駕駛動力
交通工具而駕駛者，處1年以下有期徒刑、拘役或科或併科15萬
元以下罰金。

司法院資訊處製作；財團法人民間司法改革基金會備份。
